臺灣高雄地方法院刑事判決　　　　　　　 96年度易字第897號
公　訴　人　臺灣高雄地方法院檢察署檢察官
被　　　告　乙○○
被　　　告　甲○○
上列被告等因竊盜案件，經檢察官提起公訴（96年度偵字第507
號），本院判決如下：
    主  文
乙○○公訴不受理。
甲○○共同犯竊盜罪，累犯，處有期徒刑陸月，如易科罰金，以
新台幣壹仟元折算壹日。
    事  實
一、甲○○前因竊盜、毒品、詐欺案件，經本院以民國92年度簡
    字第5306號、93年度訴字第108 號、93年度訴字第1420號分
    別判處有期徒刑5 月、1 年、7 月確定，上開3 罪並經定應
    執行刑為有期徒刑1 年8 月，而於民國94年11月22日縮短刑
    期執行完畢，詎仍不知悔改，與乙○○共同意圖為自己不法
    所有之竊盜犯意聯絡（乙○○另為不受理諭知如後），於95
    年11月4 日下午4 時許，由乙○○騎乘車號YZM-226 號輕機
    車，甲○○騎乘其兄包金龍所有車號後3 碼為685 號之輕機
    車，前往丁○○位於高雄市○○○路1301之5 號旁工地旁工
    具間處，由乙○○自前1 日單獨行竊時已毀壞門鎖之大門進
    入屋內，徒手竊取丁○○所有之白鐵水塔、白鐵流理台、小
    型冰箱及電鍋等物，甲○○則在外把風，並接運上開贓物，
    得手後2 人即載往王阿省經營、位於同路1325之1 號之「凱
    舜實業社」資源回收場變賣，得款新台幣（下同）7 百餘元
    ，嗣乙○○於同日下午5 時許載運白鐵流理台到該處時，為
    丁○○發現並在該資源回收場尋獲上開失竊物品，經報警循
    線查獲上情。
二、案經丁○○訴由高雄市政府警察局報告臺灣高雄地方法院檢
    察署檢察官偵查起訴。
    理  由
一、證據能力意見：
（一）共同被告乙○○於警詢時就被告甲○○共同竊盜犯行已為
      供述，雖嗣於本案進行審理期日中之96年3 月8 日死亡（
      如末段所述），惟本院審酌該被告以外之人乙○○於警詢
      中之陳述，係採一問一答方式制作，訊畢亦經其過目確認
      後親自簽名無訛，有警詢筆錄可佐，且警詢係案發當日，
      記憶較為深刻，在客觀上具有較可信之特別情況，且為證
      明本件犯罪事實存否所必要，依刑事訴訟法第159 條之3
      第1款 規定，應有證據能力。
（二）另證人丁○○、王阿省於警詢中之陳述，被告同意有證據
      能力，本院審酌渠等均以證人身分作證，受外界壓力而為
      虛偽陳述之可能極小，且與本案之待證事實，具有相當之
      關聯性，認採為證據應屬適當，依刑事訴訟法第159 條之
      5 第1 項規定，具有證據能力。
二、訊據被告甲○○於本院審理程序中及警詢中對上開事實自白
    不諱（本院卷第75頁；警卷第9 頁以下），核與證人即共同
    被告乙○○於警詢供述共同行竊經過、證人丁○○於警詢所
    證述失竊、追贓情形及證人王阿省於警詢所述買受上開物品
    情節均大抵相符，並有失竊物品及現場照片附於警卷可佐，
    是以，被告甲○○自白應與事實相符，應可採信。其共同竊
    盜犯行事證明確，堪以認定，應依法論科。
三、核被告甲○○所為，係犯刑法第320 條第1 項之竊盜罪。又
    被告甲○○與乙○○間，就上開犯行有犯意聯絡及行為分擔
    ，為共同正犯。被告前因竊盜、毒品、詐欺案件，經本院分
    別論罪科刑並定應執行刑為有期徒刑1 年8 月，而於94年11
    月22日縮短刑期執行完畢等情，有臺灣高等法院被告前案紀
    錄表1 份在卷可憑，其於有期徒刑執行完畢後，5 年內故意
    再犯本件有期徒刑以上之罪，為累犯，應依刑法第47條第1
    項之規定，加重其刑。爰審酌被告正值中壯之年，不思以正
    當方式取得財物，又前有多次竊盜前科，竟未知悔改，本件
    復因貪圖私慾，竊取他人之物，侵害他人之財產權益，洵值
    非難，另考量其犯後於審理程序終結前始為坦承犯行之態度
    ，所竊取物品之價值非鉅等一切情狀，量處如主文所示之刑
    ，並諭知易科罰金之折算標準。
四、乙○○諭知公訴不受理部分：
（一）公訴意旨係以：被告乙○○意圖為自己不法之所有，先於
      95年11月3 日下午3 時至4 時許，自行騎乘車號YZM-226
      號輕機車，至位於高雄市○○○路1301之5 號旁工地丁○○之小木屋處，以不詳工具破壞木屋之門鎖後（毀損部分
      未據告訴），進入屋內竊取丁○○所有，置於該處之電梯
      鐵門等物，得手後旋即逃逸，復於95年11月4 日下午4 時
      許，乙○○騎乘上開輕機車，與其同有竊盜意聯絡之甲○○分別騎乘機車到場，2 人共同意圖為其等不法之所有，
      再度前往上址之小木屋處，徒手竊取丁○○所有之水塔等
      物得手，因認被告涉犯刑法第321 條第1 項第2 款之加重
      竊盜罪嫌等語。
（二）按被告死亡者，法院應諭知不受理之判決，且得不經言詞
      辯論為之，刑事訴訟法第303 條第5 款、第307 條分別定
      有明文。經查，被告乙○○業於96年3 月8 日死亡，有相
      驗屍體證明書及個人基本資料查詢結果各1 份在卷可稽。
      揆諸此開說明，本件爰不經言詞辯論，逕為諭知不受理之
      判決。
據上論斷，應依刑事訴訟法第303 條第5 款、第307 條、第299
條第1 項前段，刑法第28條、第320 條第1 項、第47條第1 項、
第41條第1 項前段，刑法施行法第1 條之1 ，判決如主文。
本案經檢察官丙○○到庭執行職務。
中　　華　　民　　國　　96　　年　　4 　　月　　26　　日
                      刑事第14庭審判長法　官  蔡廣昇
                                      法  官  紀凱峰
                                      法  官  林瑋桓
以上正本證明與原本無異。
如不服本判決，應於判決送達後10日內，向本院提出上訴狀。
中　　華　　民　　國　　96　　年　　4　　月　　26　　日
                                      書記官  李柏親
附錄論罪科刑法條：
刑法第320條第1項
意圖為自己或第三人不法之所有，而竊取他人之動產者，為竊盜
罪，處5 年以下有期徒刑、拘役或5 百元以下罰金。
